臺灣桃園地方法院刑事判決　　　　　　　93年度訴字第1072號
公　訴　人　臺灣桃園地方法院檢察署檢察官
被　　　告　甲○○
指定辯護人　本院公設辯護人吳勇毅
上列被告因毒品危害防制條例案件，經檢察官提起公訴（93年度
毒偵緝字第153 號），及移送併辦（93年度毒偵字第3952號、第
2138號、第16299 號、第4885號、第3776號），被告於準備程序
進行中為有罪之陳述，經本院合議庭裁定由受命法官獨任進行簡
式審判程序後，聲請改依協商程序而為判決，本院判決如下：
    主  文
甲○○連續施用第一級毒品，處有期徒刑拾月；附表編號一、扣
案物品（一）所示之物，沒收銷燬之，附表編號一、扣案物品（
二）所示之物，沒收之；又連續施用第二級毒品，處有期徒刑伍
月；附表編號二、扣案物品（一）所示之物，沒收銷燬之，附表
編號二、扣案物品（二）所示之物，沒收之。應執行有期徒刑壹
年貳月，附表扣案物品（一）所示之物，沒收銷燬之，附表扣案
物品（二）所示之物，沒收之。
    事實及理由
一、本件被告甲○○所犯係死刑、無期徒刑或最輕本刑為三年以
    上有期徒刑以外之罪，其於準備程序中就被訴事實為有罪之
    陳述，經本院告知簡式審判程序之旨，並聽取公訴人、被告
    及辯護人之意見後，爰依刑事訴訟法第273 條之1 第1 項規
    定合議裁定由受命法官獨任進行簡式審判程序，合先敘明。
二、甲○○前因施用毒品案件，經觀察、勒戒後，認無繼續施用
    毒品之傾向，由臺灣桃園地方法院檢察署檢察官於民國92年
    9 月8 日以92年度毒偵緝字第392 號、92年度毒偵字第2473
    號為不起訴處分確定。猶不知悔改，嗣各基於施用第一級毒
    品海洛因與第二級毒品安非他命之概括犯意，連續於附表所
    示之犯罪時間、地點，分別施用第一級毒品海洛因、第二級
    毒品安非他命。嗣為警分別於附表所示之查獲時間、地點為
    警查獲，並扣得如附表所示之扣案物品，始知上情。案經桃
    園縣政府警察局桃園分局、中壢分局分別報請臺灣桃園地方
    法院檢察署檢察官偵查起訴，及桃園縣政府警察局、桃園縣
    政府警察局中壢分局分別移送、報請臺灣桃園地方法院檢察
    署檢察官移送併辦。
三、證據名稱：
    (一)被告甲○○於警訊、偵查及本院訊問中之自白。
    (二)昭信科技顧問股份有限公司濫用藥物陽性檢體檢驗報告暨
      桃園縣政府警察局中壢分局普仁派出所偵辦毒品案被採尿
      人姓名、編號對照表、昭信科技顧問股份有限公司濫用藥
      物陽性檢體檢驗報告暨桃園縣政府警察局中壢分局被採尿
      人姓名、編號對照表、昭信科技顧問股份有限公司濫用藥
      物陽性檢體檢驗報告暨桃園縣政府警察局中壢分局檢體監
      管紀錄表、昭信科技顧問股份有限公司濫用藥物陽性檢體
      檢驗報告暨桃園縣政府警察局中壢分局中壢派出所偵辦毒
      品案被採尿人姓名、編號對照表、桃園縣衛生局不法藥物
      尿液檢定書暨桃園縣政府警察局被採尿者姓名編號對照表
      、桃園縣衛生局不法藥物尿液檢定書暨桃園縣政府警察局
      中壢分局被採尿人姓名編號對照表、桃園縣衛生局不法藥
      物尿液檢定書暨桃園縣政府警察局桃園分局被採尿人姓名
      對照表、法務部調查局93年10月8 日調科壹字第08000829
      7 號之鑑定通知書、法務部調查局93年10月4 日調科壹字
      第080008244 號之鑑定通知書、法務部調查局93年6 月9
      日調科壹字第080007735 號之鑑定通知書、法務部調查局
      92年11月27日調科壹字第080007067 號之鑑定通知書、法
      務部調查局92年11月24日調科壹字第080007051 號之鑑定
      通知書、法務部調查局92年11月20日調科壹字第08000704
      9 號之鑑定通知書、法務部調查局92年11月20日調科壹字
      第080007050 號之鑑定通知書、法務部調查局92年11月20
      日調科壹字第080007052 號之鑑定通知書、桃園縣政府警
      察局中壢分局搜索扣押筆錄暨扣押物品目錄表、桃園縣政
      府警察局中壢分局搜索扣押筆錄暨扣押物品目錄表、桃園
      縣政府警察局中壢分局搜索扣押筆錄暨扣押物品目錄表、
      桃園縣政府警察局中壢分局搜索扣押筆錄暨扣押物品目錄
      表、桃園縣警察局刑警隊扣押筆錄暨扣押物品目錄表、桃
      園縣政府警察局桃園分局扣押筆錄暨扣押物品目錄表、行
      政院衛生署管制藥品管理局94年1 月17日管檢字第093001
      2480號函暨檢驗成績書、行政院衛生署管制藥品管理局管
      檢字第09300104 04 號函暨檢驗成績書、行政院衛生署管
      制藥品管理局93年10月18日管檢字第0930009424號函暨檢
      驗成績書、現場檢查紀錄表各1份附卷為憑。
    (三)附表扣案物品扣案可佐。
四、本件經檢察官與被告於審判外達成協商之合意且被告已認罪
    ，其合意內容為：就連續施用第一級毒品部分，被告願受科
    刑範圍為有期徒刑十月，就連續施用第二級毒品部分，被告
    願受科刑範圍為有期徒刑五月，被告願執行有期徒刑一年二
    月。經查，上開協商合意並無刑事訴訟法第455 條之4 第1
    項所列情形之一，檢察官聲請改依協商程序而為判決，本院
    爰不經言詞辯論，於協商合意範圍內為協商判決，合予敘明
    。
五、沒收：扣案如附表扣案物品（一）所示之物，分別含有海洛
    因、安非他命等物，有前揭法務部調查局鑑定通知書、行政
    院衛生署管制藥品管理局檢驗成績書附卷為憑；另包裹上揭
    海洛因、安非他命所用之包裝袋，與所包裹之海洛因、安非
    他命係屬不可析離，均應依毒品危害防制條例第18條第1 項
    前段之規定，沒收銷燬之。至扣案如附表扣案物品（二）所
    示之物，係屬被告所有，供（但非專供）其施用海洛因、安
    非他命所用之物，業據被告供承在卷，應依刑法第38條第1
    項第2 款規定，沒收之。
六、應適用之法條：刑事訴訟法第273 條之1 第1 項、第455 條
    之4 第2 項、第455 條之8 ，毒品危害防制條例第10條第1
    項、第2 項、第18條第1 項前段，刑法第11條前段、第56條
    、第38條第1 項第2 款。
七、本判決除有刑事訴訟法第455 條之4 第1 項第1 款、第2 款
    、第4 款、第6 款、第7 款所定情形之一，或違反同條第2
    項規定者外，不得上訴。
八、如不服本件判決，得自收受判決送達之日起10日內，向本院
    提出上訴書狀，上訴於第二審法院。
本案經檢察官林鈺雄到庭執行職務。
中　　華　　民　　國　　94　　年　　4 　　月　　29　　日
                  刑事第二庭    法　官　陳心婷
以上正本證明與原本無異。
                                書記官　陳青瑜
中　　華　　民　　國　　94　　年　　6 　　月　　2 　　日
附錄本件論罪科刑法條：
毒品危害防制條例第10條
施用第一級毒品者，處六月以上五年以下有期徒刑。
施用第二級毒品者，處三年以下有期徒刑。
